臺灣板橋地方法院刑事判決　　　　　　　　　　　　　九十三年度訴字第一八八號
　　公　訴　人　臺灣板橋地方法院檢察署檢察官
　　被　　　告　甲○○
右列被告因毒品危害防制條例案件，經檢察官提起公訴（九十二年度偵續字第二二八
號），本院判決如左：
    主  文
甲○○無罪。
    理  由
一、公訴意旨以；被告甲○○於民國八十七年十二月間，在臺北縣新莊市新泰國中旁
    ，以每包（約一公克）新台幣（下同）二千元之代價，向姓名年籍不詳綽號「大
    頭」之成年男子，買受第二級毒品安非他命後，除部分自用外（施用毒品部分業
    經本署九十二年度毒偵緝字第一二七號偵辦），殘餘部分則基於轉讓第二級毒品
    安非他命之概括犯意，以行動電話0000000000、000000000
    0、0000000000號為聯絡工具，自八十七年三月間起至同年十二月止
    ，以原價（即每包約０．五公克至一公克，價錢一千至二千元），連續轉讓第二
    級毒品安非他命予丙○○施用十餘次，待雙方談妥交易數量、金額後，即相約在
    丙○○位在臺北縣新莊市○○路二十六巷二十三號五樓住處或新泰路某處交易。
    嗣警報據查悉上情，因認被告涉犯毒品危害防制條例第八條第二項之轉讓第二級
    毒品罪嫌等語。
二、按犯罪事實應依證據認定之，無證據不得認定犯罪事實，又不能證明被告犯罪者
    ，應諭知無罪之判決，刑事訴訟法第一百五十四條第二項、第三百零一條第一項
    分別定有明文。次按認定犯罪事實，須依證據，而所謂證據，係指合法之積極證
    據就犯罪事實能為具體之證明者而言；又認定不利於被告之事實，須依積極證據
    ，苟積極證據不足為不利於被告事實之認定時，即應為有利於被告之認定，更不
    必有何有利之證據，最高法院三十年上字第八一六號著有判例。又苟未能發現相
    當證據，或證據不足以證明，自不能以推測或擬制之方法，以為裁判基礎，此觀
    同院四十年度台上字第八六號判例意旨自明。
三、公訴人認被告甲○○涉有本件轉讓第二級毒品犯行，無非以被告自承前開行動電
    話門號、呼叫器均為其所有、證人丙○○於警、偵訊之指證及聯華電信公司、中
    華電信股份有限公司、遠傳電信股份有限公司等函文等資為論據。訊據被告固承
    認有施用第二級毒品安非他命及行動電話門號0000000000、0000000000、000000
    0000、呼叫器門號000000000為伊所申請使用（0000000000僅申請但未使用）之
    事實，惟堅決否認有何轉讓第二級毒品安非他命犯行，辯稱伊沒有轉讓安非他命
    給任何人，伊不知道丙○○是誰等語。經查：
    (一)被告自警訊至偵查均堅詞否認販賣毒品予丙○○之事實，於本院審理時亦堅決
      否認有何轉讓第二級毒品安非他命予丙○○之事實，並自始至終均堅稱不認識
      丙○○等語。查證人丙○○於警訊時供稱「（問：何人販賣安非他命予你？）
      一名綽號『招妹』之甲○○販賣安非他命予我」、「（問：你於何時？何地？
      向甲○○購買安非他命？交易價格若干？如何連絡？）於『八十七年二月份開
      始』打甲○○之行動電話0000000000、0000000000、0000000000、呼叫器
      0000000000、000000000等連絡甲○○，並相約在『新莊市街道路邊』交易，
      每次交易每小包安非他命一至二千元不等，最後一次交易於八十七年十二月初
      在『新莊市○○路與中港路口』」等語（參見八十八年度偵字第一一九六三號
      偵查卷第五頁及其反面）；於偵查中證稱「（問：甲○○有無賣毒品給你？）
      有，大約在八十八年之前，約『八十五年至八十七年間』，在『我家樓下及路
      上』都有賣我，我每次向買一千或二千元」、「（問：如何知道她有賣安非他
      命？）朋友介紹的，之後我就打她的手機給她，但號碼現在不記得了」、「（
      問：你一共向甲○○買幾次安非他命？）應該有十次以上，地點都在新莊市」
      、「（問：介紹你認識甲○○的人？）真實姓名不知道，綽號『阿偉』、『阿
      成』」等語（九十二年度偵緝字第五二五號偵查卷第十三頁反面、第十四頁）
      ；復證稱「（問：是否向被告買過毒品？）是，好幾年前，約『八十七、八十
      六年間』，大約有十次左右，都是買安非他命，一次買一、二千元，約零點五
      公克到一公克，她都用夾鏈袋裝給我，我都向她買一包，不過沒有裝滿」、「
      （問：如何交付？）我們都約在新莊，『有時在我家樓下，有時在新泰路』，
      我都交付現金」、「（問：如何與被告連繫？）是我朋友『姓張的』介紹的，
      早就沒聯絡了，我都打被告的手機連絡，號碼已忘了」等語（參見九十二年度
      偵續字第二二八號偵查卷第十九頁反面），證人丙○○上開供述，關於交易之
      時間、地點、介紹人等先後供述不一，已有瑕疵，自仍應調查其他必要證據，
      以察其供述情節是否與事實相符，自難專憑此項供述，為被告犯罪事實之認定
      。
    (二)行動電門號0000000000號係被告於『八十七年八月一日』申請過戶使用、0000
      000000號係被告於『八十七年十一月十二日』申請開通、0000000000號於『八
      十七年間』該門號當時無人使用、另0000000000號係被告於『八十七年九月九
      日』申裝等事實，有中華電信股份有限公司臺灣北區電信分公司新莊營運處九
      十二年九月十五日莊服字第92c0600195號函附之行動電話租用戶資料、遠傳電
      信股份有限公司回覆之行動電話基本資料、和信電訊股份有限公司九十二年十
      一月十三日（九十二）和信字第一三０七號函及聯華電信警調單位回覆函等件
      附於九十二年度偵續字第二二八號偵查卷足稽，依上開函文所示之行動電話門
      號、呼叫器門號申裝時間、使用情形，足認證人丙○○於警訊時所供稱自『八
      十七年二月份開始』打被告之行動電話0000000000、0000000000、0000000000
      、呼叫器0000000000等連絡被告相約交易安非他命等語，在使用上開行動電話
      門號、呼叫器門號之時間點與上開門號實際申裝使用情形不符，顯非實在，自
      難憑信。從而，證人丙○○之供述既有上開瑕疵，且與事實有不符之處，尚難
      以其指證即遽認被告有何轉讓第二級毒品（甚或販賣第二級毒品）犯行。
四、綜上所述，本院綜合卷證資料，對於公訴意旨所指被告轉讓第二級毒品安非他命
    之犯行，客觀上既尚未達於通常一般人均不致有所懷疑，而得確信其犯罪事實之
    程度，依「罪證有疑，利於被告」之法則，即應作有利於被告之認定。此外，復
    查無其他積極證據足資證明被告有轉讓第二級毒品犯行，既不能證明被告犯罪，
    依法應為無罪之諭知。
據上論斷，應依刑事訴訟法第三百零一條第一項，判決如主文。
本案經檢察官乙○○到庭執行職務
中      華      民      國      九十三      年      四      月    六    日
                                  臺灣板橋地方法院刑事第一庭
                                      審判長法  官  陳  財  旺
                                            法  官  張  紹  省
                                            法  官  李  幼  妃
右正本證明與原本無異。
如不服本判決，應於判決送達後十日內，向本院提出上訴狀。
                                            書記官  強  梅  芳
中      華      民國      九十三      年      四      月    七    日
